【裁判字號】    99,審訴,533
【裁判日期】    990730
【裁判案由】    違反廢棄物清理法
【裁判全文】
臺灣桃園地方法院刑事判決             99年度審訴字第533號
公  訴  人  臺灣桃園地方法院檢察署檢察官
被      告  乙○○
            甲○○
上二人共同
選任辯護人  巫宗翰律師
上列被告因違反廢棄物清理法案件，經檢察官提起公訴（98年度
偵字第25964 號），被告於準備程序期日就被訴事實均為有罪陳
述，經本院告知簡式審判程序意旨，並聽取當事人及辯護人之意
見後，本院合議庭裁定依簡式審判程序審理，判決如下：
    主      文
乙○○未依廢棄物清理法第四十一條第一項規定領有廢棄物清除
、處理許可文件，從事廢棄物清除、處理，處有期徒刑壹年。
甲○○未經主管機關許可，提供土地回填、堆置廢棄物，處有期
徒刑壹年。緩刑貳年。
    事  實
一、乙○○為車牌號碼741 —ZB號營業貨運曳引車（連財通運企
    業有限公司所有）、FS—62號營業半拖車（連昇通運有限公
    司所有）之占有使用人，明知非依廢棄物清理法第41條第1
    項規定領有廢棄物清除、處理許可文件，不得從事廢棄物之
    清除、處理；甲○○係桃園縣大園鄉○○段沙崙小段1364-1
    地號土地所有權人，明知未經主管機關許可，不得提供土地
    回填、堆置廢棄物；乙○○竟基於違法處理廢棄物之犯意，
    於民國98年10月30日某時，駕駛前揭曳引車及半拖車，以每
    車新台幣4000元之代價，自臺北縣林口鄉○○路某處，載運
    含有之樹頭、木板、廢布衣、廢塑膠管等垃圾之營建廢棄物
    後，載往甲○○位在桃園縣大園鄉○○段沙崙小段1364-1地
    號土地內傾倒。嗣於同日下午3 時許，乙○○正以前述營業
    用大貨車將所載運之營建廢棄物傾倒在甲○○前述土地上時
    ，為巡邏員警當場查獲，並會同桃園縣大園鄉公所環保稽查
    人員共同查緝，因而查獲上情。
二、案經桃園縣政府警察局大園分局報告臺灣桃園地方法院檢察
    署檢察官偵查起訴。
    理  由
一、本案被告乙○○、甲○○所犯各均為死刑、無期徒刑或最輕
    本刑為3 年以上有期徒刑以外之罪，亦均非高等法院管轄第
    一審之案件，渠等於準備程序中就被訴事實均為有罪之陳述
    ，經本院告知簡式審判程序之旨，並聽取當事人及辯護人之
    意見後，本院合議庭乃依刑事訴訟法第273 條之1 第1 項規
    定，裁定由受命法官獨任進行簡式審判程序，合先敘明。
二、上揭犯罪事實，業據被告乙○○、甲○○於本院審理時坦承
    不諱，並經證人即桃園縣政府環保局稽查員劉光智、張詠程
    員警於檢察官偵訊時證述無訛，復有大園鄉公所清潔隊環境
    污染案件會勘稽查記錄、土地所有權狀、刑案現場照片、臺
    灣桃園地方法院檢察署檢察官勘驗筆錄、勘驗照片、桃園縣
    政府環境保護局99年1 月11日桃環稽字第0991000020號函暨
    函附環境稽查工作紀錄表等在卷可稽，足認被告二人之任意
    性自白與事實相符。本件事證明確，被告二人犯行堪以認定
    ，應分別予以論罪科刑。
三、核被告乙○○所為，係犯廢棄物清理法第46條第4 款前段之
    未依規定領有廢棄物清除、處理許可文件，從事廢棄物清除
    、處理罪；被告甲○○所為，係犯同法第46條第3 款之未經
    主管機關許可，提供土地回填、堆置廢棄物罪。爰審酌被告
    二人之素行、犯罪之動機、目的及所生之危害、犯後坦承犯
    行及態度尚佳等一切情狀，各量處如主文所示之刑。末查被
    告甲○○前未曾受有期徒刑以上刑之宣告，有卷附之臺灣高
    等法院被告前案紀錄表在卷可按，其因一時貪慾圖便，短於
    思慮，致犯本罪，經此刑之宣告後，自當知所警惕，信無再
    犯之虞，本院認所宣告之刑以暫不執行為適當，爰併諭知緩
    刑2 年，以啟自新。至扣案之車牌號碼741 —ZB號營業貨運
    曳引車、FS—62號半拖車，雖屬被告實際占有使用，並屬其
    供本案犯罪所用之物，然係分別為連財通運企業有限公司、
    連昇通運有限公司所有，況量其價格不斐，並為被告日常謀
    生之機具，相較於本案所取得之利益，顯不相當，且非屬違
    禁物，亦非專供本案犯罪之用，如予宣告沒收，有違比例原
    則，爰不為沒收之諭知。
據上論斷，應依刑事訴訟法第273 條之1 第1 項、第299 條第1
項前段，廢棄物清理法第46條第4 款前段、第46條第3 款，刑法
第11條前段、第74條第1 項第1 款，判決如主文。
本案經檢察官潘怡華到庭執行職務。
中    華    民    國    99    年    7     月    30    日
                        刑事庭  法  官  劉為丕
以上正本證明與原本無異。
如不服本判決，應於判決送達後10日內向本院提出上訴狀（應附
繕本），其未敘述上訴理由者，應於上訴期間屆滿後20日內補提
理由書狀於本院，上訴於臺灣高等法院。
                                書記官  吳忻蒨
中    華    民    國    99    年    7     月    30    日
附錄本案論罪科刑依據之法條：
廢棄物清理法第46條
有下列情形之一者，處1 年以上5 年以下有期徒刑，得併科新臺
幣3 百萬元以下罰金：
一、任意棄置有害事業廢棄物。
二、事業負責人或相關人員未依本法規定之方式貯存、清除、處
    理或再利用廢棄物，致污染環境。
三、未經主管機關許可，提供土地回填、堆置廢棄物。
四、未依第41條第1 項規定領有廢棄物清除、處理許可文件，從
    事廢棄物貯存、清除、處理，或未依廢棄物清除、處理許可
    文件內容貯存、清除、處理廢棄物。
五、執行機關之人員委託未取得許可文件之業者，清除、處理一
    般廢棄物者；或明知受託人非法清除、處理而仍委託。
六、公民營廢棄物處理機構負責人或相關人員、或執行機關之人
    員未處理廢棄物，開具虛偽證明。

司法院資訊處製作；財團法人民間司法改革基金會備份。
